臺中高等行政法院判決
　　　　　　　　　　　　　　　　　　 94年度簡字第00111號
原　　　告　甲○○
被　　　告　彰化縣政府
代　表　人　乙○○
訴訟代理人　丙○○
　　　　　　丁○○
上列當事人間因就業服務法事件，原告不服行政院勞工委員會中
華民國94年4月26日勞訴字第0940002757號訴願決定，提起行政
訴訟，本院判決如下︰
　　主  文
原告之訴駁回。
訴訟費用由原告負擔。
　　事  實
原告聘僱他人所申請聘僱之越南籍外國人PHAMTHI XUAN （以下
簡稱P君，護照號碼：A0000000A，原經核准之雇主：蘇蕭罕）於
彰化縣芬園鄉○○路38號福來伯安養院，從事照顧老人之工作，
案經彰化縣警察局彰化分局於民國（下同）93年8月27日當場查
獲，以93年10月13日彰警分外字第0930013773號函移送被告核處
，經被告審查屬實，乃依就業服務法第57條第1款及第63條第1項
規定，於93年12月10日以府勞就字第0930234390號違反就業服務
法罰鍰處分書，處原告罰鍰新台幣（下同）15萬元，原告不服，
提起訴願，遞遭駁回，遂提起本件行政訴訟。茲將兩造訴辯意旨
陳述於下：
一、原告起訴意旨略以：
    (一)原告鄰居蘇蕭罕原本申請外勞確實要照顧其兒子蘇運德（
      有殘障手冊），提申請外勞至外勞來台期間，近4個月，
      這期間蘇蕭罕車禍重傷住院近3個月，至今仍行動不便，
      無法照顧家庭，而其所僱用外勞又無法烹飪，其家境當時
      慘狀確實可憐，乃要求原告暫時收容該名外勞及他兒子蘇
      運德2人暫時住在安養院，原告同意乃出於同情，如今變
      成原告僱用他人僱用之外勞，確實冤枉好人。
    (二)至於外勞薪資乃是自蘇蕭罕車禍後沒有工作，家境極為貧
      困沒有收入，才由原告先行墊他（借款），現按月5仟元
      慢慢還款。其次警察局93年8月27日於原告安養院查獲外
      勞，當時蘇蕭罕兒子蘇運德也是居住於安養院，外勞與被
      照顧人均居住安養院內，怎可認定原告僱用他人所僱用之
      外勞而罰鍰15萬元？又蘇蕭罕現也為被告以僱用外勞為他
      人工作處罰15萬元，請法院體恤民困，因求為判決將訴願
      決定及原處分均撤銷等語。
二、被告答辯意旨略謂：
    (一)按「雇主聘僱外國人不得有下列情事：1、聘僱未經許可
      、許可失效或他人所申請聘僱之外國人‧‧‧。」、「違
      反‧‧‧第57條第1款、第2款規定者，處新台幣15萬元以
      上75萬元以下罰鍰。‧‧‧。」就業服務法第57條第1款
      及第63條第1項分別定有明文。
    (二)查原告聘僱蘇蕭罕所申請聘僱之越南籍外國人P君於彰化
      縣芬園鄉○○路38號福來伯安養院，從事照顧老人之工作
      ，案經彰化縣警察局彰化分局於93年8月27日當場查獲，
      此有P君、原告、蘇蕭罕、謝良惠之偵訊筆錄等影本附原
      處分卷可稽。揆諸首揭規定，被告所為之處分，於法並無
      不合。
    (三)雖原告訴稱：「訴願人（原告）鄰居蘇蕭罕原本申請外勞
      確實要照顧其兒子蘇運德（有殘障手冊），提申請外勞至
      外勞來台期間，近4個月，這期間蘇蕭罕車禍重傷住院近3
      個月，至今仍行動不便，無法照顧家庭，而其所僱用外勞
      又無法烹飪，其家境當時慘狀確實可憐乃要求本人暫時收
      容該名外勞及他兒子蘇運德2人暫時住在安養院，本人同
      意乃出於同情，如今變成訴願人（原告）僱用他人僱用之
      外勞，‧‧‧，至於外勞薪資乃是自蘇蕭罕車禍後沒有工
      作，家境極為貧困沒有收入，才由本人先行墊他（借款）
      ‧‧‧警察局93年8月27日于本人安養院查獲外勞，當時
      蘇蕭罕兒子蘇運德也是居住於安養院，外勞與被照顧人均
      居住安養院內怎可認定本人僱用他人所僱用之外勞‧‧‧
      。」，查就業服務法第57條第1款明文禁止非法聘僱未經
      許可、許可失效或他人所申請聘僱之外國人從事工作，旨
      在保障國民工作權、維持社會秩序而避免妨礙本國人之就
      業機會、勞動條件、國民經濟發展及社會安定。故針對聘
      僱外國人從事工作，立法採申請許可制，此揆諸同法第42
      條之規定亦明。是原告如需聘僱外國人從事工作，即應依
      法申請許可。次查稽之卷附偵訊筆錄原告已自承︰「是蘇
      蕭罕跟我講她沒辦法負擔該名女外勞工資跟我商量，我才
      答應該名女外勞入境後即由申請來台灣的仲介公司的小姐
      和一位翻譯帶他前往我開設福來伯安養院院內工作。」、
      「P君入境後即由申請來台的仲介公司帶來我開設福來安
      養院院內工作的。」；蘇蕭罕亦稱：「因我沒錢負擔該名
      女外勞薪資，所以跟福來伯安養院負責人商量，該名越南
      籍PHAM THI XUAN女外勞入境後即由甲○○僱用至其院內
      工作，從事照顧老人工作，沒有在我住家工作過。」、「
      該名越南籍PHAM THI XUAN女外勞入境後工作薪資由福來
      伯安養院負責人甲○○發給。」；P君亦直陳：「我一入
      境台灣就在該福來伯安養院工作。」、「我在該安養院從
      事照顧老人的工作。一個月17,800元。都是安養院老闆付
      給我的。」、「我工作了3個月後，我就逃跑了，因為‧
      ‧‧安養院老闆說可以我就回去工作，老闆應該知道我是
      逃逸外勞。」；天瀚人力仲介有限公司台中分公司業務員
      謝良惠略稱：「當初雇主交代我將外勞送至彰化縣芬園鄉
      ○○路38號（福來伯安養院址），然後他們會將外勞帶回
      去。」、「我是交給雇主的弟弟甲○○。」、「是由甲○
      ○拿給我的（指薪資）。」綜上，本件由原告、P君、蘇
      蕭罕及天瀚人力仲介有限公司台中分公司業務員謝良惠於
      偵訊筆錄之供述之內容比對觀之，原告乃因蘇蕭罕於行政
      院勞工委員會核准其聘僱P君之初，即因無法負擔P君薪資
      ，遂使P君於92年11月入境台灣後直接由仲介公司送往原
      告經營之福來伯安養院，從事照顧安養院7名老人之工作
      ，並由原告支付薪資，是原告明知P君係蘇蕭罕合法申請
      僱用，卻支付薪資使P君為自己經營之安養院工作，雖原
      告此次主張薪資為其代蘇蕭罕墊付之借款，然其在作筆錄
      、陳述、訴願之時皆未提及亦無舉證，核其上述行為難謂
      無首揭就業服務法第57條第1款規定之違反。至原告主張
      蘇蕭罕因車禍受傷住院一節，惟未經提出有關資料以玆證
      明，又警訊筆錄既經朗讀後由原告捺指印，且原告筆錄與
      P君、蘇蕭罕及天瀚人力仲介有限公司業務員謝良惠警訊
      所稱大抵相符，是原告尚難據上開行政訴訟訴意旨脫免其
      責。則被告依首揭規定科處原告罰鍰處分，自屬於法有據
      。
    (四)原告主張顯無理由，請判決駁回原告之訴等語。
　　理  由
一、按「雇主聘僱外國人不得有下列情事：一、聘僱未經許可、
    許可失效或他人所申請聘僱之外國人‧‧‧。」、「違反‧
    ‧‧第57條第1款、第2款規定者，處新台幣15萬元以上75
    萬元以下罰鍰。」分別為就業服務法第57條第1款及第63條
    第1項所明定。
二、本件原告聘僱蘇蕭罕所申請聘僱之越南籍外國人P君於彰化
    縣芬園鄉○○路38號福來伯安養院，從事照顧老人之工作，
    經彰化縣警察局彰化分局於93年8月27日當場查獲後，函請
    被告核處，經審查屬實，被告乃依就業服務法第57條第1款
    及第63條第1項規定，處原告罰鍰15萬元，為原告所不爭執
    ，並有彰化縣警察局彰化分局93年10月13日彰警分外字第09
    30013773號函、偵訊筆錄及照片附於原處分卷可稽，揆諸首
    揭規定，原處分並無違誤。
三、原告雖起訴主張：原告鄰居蘇蕭罕原本申請外勞確實要照顧
    其兒子蘇運德（有殘障手冊），提申請外勞至外勞來台期間
    ，近4個月，這期間蘇蕭罕車禍重傷住院近3個月，至今仍行
    動不便，無法照顧家庭，而其所僱用外勞又無法烹飪，其家
    境當時慘狀確實可憐乃要求本人暫時收容該名外勞及他兒子
    蘇運德2人暫時住在安養院，本人同意乃出於同情，如今變
    成原告僱用他人僱用之外勞，‧‧‧，至於外勞薪資乃是自
    蘇蕭罕車禍後沒有工作，家境極為貧困沒有收入，才由本人
    先行墊他（借款）‧‧‧警察局93年8月27日于本人安養院
    查獲外勞，當時蘇蕭罕兒子蘇運德也是居住於安養院，外勞
    與被照顧人均居住安養院內怎可認定本人僱用他人所僱用之
    外勞云云，然查
    (一)就業服務法第57條第1款明文禁止非法聘僱未經許可、許
      可失效或他人所申請聘僱之外國人從事工作，旨在保障國
      民工作權、維持社會秩序而避免妨礙本國人之就業機會、
      勞動條件、國民經濟發展及社會安定。故針對聘僱外國人
      從事工作，立法採申請許可制，就業服務法第42條亦規定
      甚明，原告如需聘僱外國人從事工作，即應依法申請許可
      。
    (二)原告於警訊時已供承︰「是蘇蕭罕跟我講她沒辦法負擔該
      名女外勞工資跟我商量，我才答應該名女外勞入境後即由
      申請來台灣的仲介公司的小姐和一位翻譯帶他前往我開設
      福來伯安養院院內工作。」、「P君入境後即由申請來台
      的仲介公司帶來我開設福來安養院院內工作的。」（見93
      年8月28日彰化分局快官派出所偵訊筆錄），另蘇蕭罕亦
      供稱：「因我沒錢負擔該名女外勞薪資，所以跟福來伯安
      養院負責人商量，該名越南籍PHAM THI XUAN女外勞入境
      後即由甲○○僱用至其院內工作，從事照顧老人工作，沒
      有在我住家工作過。」、「該名越南籍PHAM THI XUAN女
      外勞入境後工作薪資由福來伯安養院負責人甲○○發給。
      」；再P君亦陳稱：「我一入境台灣就在該福來伯安養院
      工作。」、「我在該安養院從事照顧老人的工作。一個月
      17,800元。都是安養院老闆付給我的。」、「我工作了3
      個月後，我就逃跑了，因為‧‧‧安養院老闆說可以我就
      回去工作，老闆應該知道我是逃逸外勞。」；另天瀚人力
      仲介有限公司台中分公司業務員謝良惠略稱：「當初雇主
      交代我將外勞送至彰化縣芬園鄉○○路38號（福來伯安養
      院址），然後他們會將外勞帶回去。」、「我是交給雇主
      的弟弟甲○○。」、「是由甲○○拿給我的（指薪資）。
      」，由原告、P君、蘇蕭罕及天瀚人力仲介有限公司台中
      分公司業務員謝良惠於偵訊筆錄之供述之內容觀之，原告
      乃因蘇蕭罕於行政院勞工委員會核准其聘僱P君之初，即
      因無法負擔P君薪資，遂使P君於92年11月入境台灣後直接
      由仲介公司送往原告經營之福來伯安養院，從事照顧安養
      院內老人之工作，並由原告支付薪資，是原告明知P君係
      蘇蕭罕合法申請僱用，卻支付薪資使P君為自己經營之安
      養院工作，原告上述行為難謂無違反就業服務法第57條第
      1款之規定。
    (三)至原告主張蘇蕭罕因車禍受傷住院後才將該外勞P君帶至
      安養院一節，惟未經提出有關資料以玆證明，況雇主聘僱
      外籍勞工申報表上所為聯絡電話為（049）0000000號與原
      告偵訊筆錄上之聯絡電話相同，原告主張係蘇蕭罕車禍重
      傷住院近3個月，至今仍行動不便，無法照顧家庭，其所
      僱用外勞又無法烹飪，其家境當時慘狀確實可憐，要求原
      告暫時收容該名外勞及其子蘇運德2人暫時住在安養院，
      原告同意乃出於同情才予以收留照顧，並非可採，則被告
      依首揭規定科處原告罰鍰15萬元，自屬於法有據。
四、綜上所述，原告上述主張，不足採信，被告依首揭規定處原
    告罰鍰處分，並無違誤，訴願決定予以維持，亦無不合，原
    告訴請撤銷，為無理由，應予駁回。又本件為簡易案件，爰
    不經言詞辯論逕行判決，併此敘明。
據上論結，本件原告之訴為無理由，依行政訴訟法第233條第1項
、第236條、第195條第1項後段、第98條第3項前段，判決如主文
。
中　　華　　民　　國　　94　　年　　8　　 月　　10 　 日
                          第二庭法  官　莊　金　昌
以上正本證明與原本無異。
如不服本判決，應於判決送達後20日內，以本訴訟事件所涉及之
法律見解具有原則性者，始得向本院提出上訴狀並表明上訴理由
，經最高行政法院許可，否則不得上訴；如於本判決宣示後送達
前提起上訴者，應於判決送達後20日內補提上訴理由書（均應依
對造人數提出繕本）。
提起上訴應預繳送達用雙掛號郵票390元（34元及5元郵票各10份
)。
中　　華　　民　　國　　94　　年　　8　　 月　　10 　 日
　　　　　　　　　　　　        書記官　邱  吉  雄
